【裁判字號】    92,上訴,707
【裁判日期】    920910
【裁判案由】    違反毒品危害防制條例
【裁判全文】
臺灣高等法院高雄分院刑事判決                    九十二年度上訴字第七七號
    上  訴  人  台灣高雄地方法院檢察署檢察官
    上  訴  人
    即  被  告  甲○○
    選任辯護人  陳魁元
右上訴人因違反毒品危害防制條例案件，不服臺灣高雄地方法院九十一年度重訴字第
五號中華民國九十二年二月二十六日第一審判決（起訴案號：臺灣高雄地方法院檢
察署九十一年度偵字第七七八五號），提起上訴，本院判決如左：
    主  文
上訴駁回。
    事  實
一、甲○○曾於民國（下同）八十九年因賭博案件，經臺灣基隆地方法院判處有期徒
    刑六月，如易科罰金以三百元折算一日，於九十年一月十八日確定，並於九十年
    二月二十六日易科罰金執行完畢。甲○○明知海洛因業經公告列為毒品危害防制
    條例第二條第二項第一款所管制之第一級毒品，因具成癮性、濫用性及對社會危
    害性，故不得製造、運輸、販賣、意圖販賣而持有、轉讓、施用或持有，竟與張
    維成（亦經原審判處有期徒刑二年二月，尚未確定）共同基於持有第一級毒品海
    洛因之犯意聯絡，於九十一年四月十五日下午，在高雄市某不詳地點取得第一級
    毒品海洛因二包（合計淨重三百三十三．二七公克，包裝重二四．０四公克）後
    ，將該二包毒品藏放於張維成所有之香煙盒及手提包中之餅乾盒內，而共同持有
    之，嗣於同日二十時三十分許，甲○○、張維成及一名不詳姓名年籍綽號「洪城
    」之成年男子，一同在高雄市○○區○○路與高速公路口等候遊覽車欲返回新竹
    時，巡邏員警發現甲○○神色有異、形跡可疑，乃上前盤查，而從甲○○隨身攜
    帶的上開香煙盒及手提包內起出第一級毒品海洛因二包（合計淨重三百三十三．
    二七公克，包裝重二四．０四公克）而當場查獲，張維成及綽號「洪城」之男子
    見狀乃乘隙逃逸。
二、案經高雄市政府警察局刑警大隊移送臺灣高雄地方法院檢察署檢察官偵查起訴。
    理  由
一、訊據上訴人即被告甲○○固坦承於右揭時地攜帶手提包及香煙盒，為警查獲手提
    包及香菸盒內藏放有第一級毒品海洛因之事實，惟矢口否認有持有海洛因之犯行
    ，辯稱：九十一年四月十五日下午，張維成邀我一起從新竹一起到高雄找朋友，
    當天晚上我與張維成及他的朋友綽號「洪城」之男子一起要搭車回新竹，因張維
    成要上廁所就叫我幫他拿手提包及香煙盒，「洪城」坐在紅磚道之機車上抽煙，
    張維成上完廁所出來後也坐在紅磚道之機車上抽煙，此時我自便利商店買香煙、
    口香糖正要拆封丟包裝紙時，就被警察查獲，「洪城」與張維成就乘機逃跑，手
    提包及香煙盒都是張維成的，我並不知道張維成在手提包及香煙盒內藏放有毒品
    海洛因等語。
二、經查：
（一）被告對於九十一年四月十五日二十時三十分許，在高雄市○○區○○路與高速
      公路口經警查獲時，其究與何人在該處等候遊覽車欲返回新竹時乙節，前後所
      述雖不一致，惟其嗣於原審時供稱：「當天晚上是我、張維成及他的朋友綽號
      『洪城』之男子一起要搭車回新竹，我在法院中所言才實在，在警訊及偵查中
      是受張維成影響，我二年前曾受僱於張維成，張維成對我不錯，為了要掩飾張
      維成，才會作不實之供述。」等語（見原審卷第二二九頁），參以證人劉永水
      證稱：「張維成幫我交保在九十一年四月二十五、六日出來時，有告訴我說他
      與朋友在高雄接毒品，在吃東西時碰到巡邏警員，他怕到，就跑掉，東西留在
      現場，他朋友也被抓，他還幫那個朋友請律師，並說皮包裡面有他的東西及證
      件，他的意思是想要我幫他擔，說當時跑掉的那個人是我不是他，並且請律師
      告訴他那個被抓的朋友，要他也說是我，當時我想我欠他人情，我又通緝中，
      所以想要幫他擔，但後來因我生病開刀花新台幣（下同）五十幾萬元，讓家人
      花那麼多錢，自身難保，所以才說出實情。寄給臺灣高雄地方法院檢察署那封
      信（內容為：四月十五日於高雄野雞車站湊巧遇到甲○○，我便拿包東西寄放
      在他那裡，正巧碰到警察臨檢，當時我和他正在吃東西，看到警察走來，我便
      迅速離去，並把那包東西遺留在現場，事後其祖母過世才得知其已被收押，本
      人內心甚感過意不去，願意出面澄清）是我寫的，是當初張維成幫我交保出來
      後叫我寫的，內容是張維成邊講我邊寫，因為張維成幫我交保，平常又有拿海
      洛因給我，所以我才幫他寫，我覺得他平常拿海洛因給我及幫我交保，是刻意
      對我好，當時我寫這封信的時候，並沒有想到可能會幫人頂罪，後來我覺得不
      對，有問張維成信到那裡去了，他也沒有回答，後來我們就沒有聯絡。」等語
      （見原審囑託臺灣新竹地方法院九十一年十月二十四日、十二月三十日訊問證
      人劉永水筆錄）。證人吳冠聲證稱：「九十一年四月十五日二十時三十分我沒
      有與張維成、甲○○一起在高雄等候遊覽車，我是在我舅舅家接到張維成打電
      話給我說他們出事了，叫我不要打及接他電話，說完就掛電話，出了何事我不
      知道。因為當天白天張維成有打電話給我，說什麼事情我忘記了，我就照手機
      來電顯示回電話給張維成，談論內容不是毒品事情而是私事，後來當天晚上張
      維成又打電話給我（不是白天那支電話）告訴我出事了，之後我又接到甲○○
      用白天張維成打電話給我的那個電話打電話給我，說話吱吱嗚嗚，我問他是否
      要找張維成，他說是，後來電話就被接走，對方告訴我說他是派出所主管，．
      ．．事隔幾天我聽說甲○○有向警員說東西是我交給他的，張維成告訴他朋友
      說甲○○那天被抓到有說到我，我去問張維成，張維成又說甲○○沒有說到我
      ，張維成有告訴我那一天他與甲○○有一起去高雄，白天他打電話給我時就這
      樣說，他們要去南部。我所說的均是實話，不會故意誣陷張維成、甲○○。」
      等語（見原審囑託臺灣新竹地方法院九十一年十月八日訊問證人吳冠聲筆錄）
      ，「九十一年六月十三日我收到乙○○○署傳票，我到張維成家中，質問張維
      成為何甲○○在高雄所犯毒品案會與我有關聯，張維成則否認甲○○會指證我
      ，而說當日他與甲○○到高雄，有拿東西給甲○○，不料卻被警查獲。」等語
      （見九十一年度偵字第七七八五號偵查卷九十一年七月二十九日高雄市政府警
      察局保安大隊調查筆錄），並有張維成與吳冠聲對話之錄音帶一捲及譯文一份
      在卷可憑。再參以被告甲○○（使用0000000000、0000000
      000號行動電話）、張維成（使用0000000000、0000000
      000號行動電話）、吳冠聲（使用0000000000、0000000
      000號行動電話）三人所使用之上開行動電話於九十一年四月十五日通話情
      形交叉比對結果，確認當日被告甲○○與張維成有通話聯絡張維成當日有
      往返新竹、高雄當日張維成與吳冠聲通話聯絡時，張維成在高雄，吳冠聲在
      新竹，此有上開行動電話雙向通聯資料查詢表在卷可稽。準此，足見被告於本
      院中供稱「案發當時是我、張維成及他的朋友綽號「洪城」之男子一起要搭車
      回新竹」等語與事實相符而可採信。
（二）被告雖辯稱：手提包及香煙盒都是張維成的，我並不知道張維成在手提包及香
      煙盒內藏放有毒品海洛因等語。然證人劉永水證稱：「張維成幫我交保在九十
      一年四月二十五、六日出來時，有告訴我說他與朋友在高雄接毒品，在吃東西
      時碰到巡邏警員，他怕到，就跑掉，東西留在現場，他朋友也被抓．．．。」
      等語（見原審囑託臺灣新竹地方法院九十一年十月二十四日訊問證人劉永水筆
      錄），證人吳冠聲證稱：「九十一年四月十五日我接到張維成打電話給我說他
      們出事了，．．．事隔幾天我聽說甲○○有向警員說東西是我交給他的，我去
      問張維成，張維成有告訴我那一天他與甲○○有一起去高雄。」（見原審囑託
      臺灣新竹地方法院九十一年十月八日訊問證人吳冠聲筆錄），「九十一年六月
      十三日我收到乙○○○署傳票，我到張維成家中，質問張維成為何甲○○在高
      雄所犯毒品案會與我有關聯，張維成則否認甲○○會指證我，而說當日他與甲
      ○○到高雄，有拿東西給甲○○，不料卻被警查獲。」等語（見九十一年度偵
      字第七七八五號偵查卷九十一年七月二十九日高雄市政府警察局保安大隊調查
      筆錄）已詳如上述，已足認被告甲○○於案發當日確與張維成一起到高雄；證
      人即查獲本案之員警顏宏恩亦證稱：「當時我們巡邏至九如路、高速公路客運
      站，被告看見我們警車後，即又走回去，我們直覺可疑，才去盤查被告，被告
      身上有三張車票，另有手提包夾在腋下，我問何以有三張票，被告稱有另外二
      位朋友，但已先走了，我們請被告打開皮包，被告尚質疑我們沒搜索票，我們
      經其同意，由被告自行打開皮包，皮包內有一餅乾盒，在打開餅乾盒後，我們
      發現疑似毒品的白色粉末，遂將被告帶回部隊以簡易檢驗包檢驗呈毒品海洛因
      反應，我們發現是毒品，有通知其他警網再前往案發地點查緝，但已無發現可
      疑之人。」等語（見九十一年度偵字第七七八五號偵查卷九十一年四月二十九
      日訊問筆錄）；參以查獲之前揭毒品海洛因係藏放於手提包中餅乾盒及香煙盒
      內之隱密處，且被告經警盤查時神態慌張，亦為被告供述在卷（見警卷第二頁
      ），亦不願打開手提包受檢，而尚質疑員警未持搜索票，衡之常情，苟被告確
      實不知手提包及香煙盒內藏放有毒品海洛因，則其何以看到警車後即掉頭往回
      走？何以經警盤查時會神態慌張？且不願逕行打開手提包受檢而會先質疑員警
      未持搜索票，經警與其溝通後始同意自行打開皮包受檢？凡此均足令生被告乃
      知悉所持有之手提包內藏放毒品，因而遭警盤查時心生驚慌欲逃避警方檢查之
      合理懷疑。何況政府利用各傳播媒體宣導反毒工作已有多年，被告係一身心健
      全之成年人，學歷為高中畢業，並從事手機通訊業多年，智識程度及社會閱歷
      均達一般普通人之平均程度，其豈會不知政府查緝毒品之雷厲及持有毒品係犯
      罪之行為。再參以原審同案被告張維成既知將毒品海洛因藏放於手提包中餅乾
      盒及香煙盒內之隱密處，以免遭查緝，設若被告甲○○對手提包內藏放毒品之
      事實確不知情，原審同案被告張維成豈有可能任意將價值昂貴且警方查緝甚嚴
      之毒品交予不知情且毫無警覺提防遭警查緝之被告甲○○？足認被告甲○○所
      辯稱：我不知藏放於手提包及香煙盒內之粉末係毒品海洛因等語，顯係卸責之
      詞，不足採信。
（三）扣案疑似海洛因白色粉末二包，經送請法務部調查局鑑定結果，確係第一級毒
      品海洛因無誤（合計淨重三百三十三．二七公克，包裝重二四．０四公克），
      有該局九十一年五月十七日調科壹字第二二００一三三五五號鑑定通知書一紙
      在卷可考。此外，又有手提包一只扣案可資佐證。
（四）綜上所述，本件事證明確，被告甲○○持有第一級毒品犯行，洵堪認定。
三、按「法院之審判，固應以起訴之犯罪事實為範圍，但於不妨害事實同一之範圍內
    ，仍得自由認定事實，適用法律。而所謂事實同一，指刑罰權所以發生之原因事
    實係屬同一而言，非謂罪名或犯罪之構成要件同一，亦非謂全部事實均須一致。
    申言之，起訴書所指之罪名，對於審判上無拘束之效力，祇須其基本社會事實相
    同，縱令行為之程度有所差異，亦無礙其犯罪事實之同一性，仍得自由認定事實
    ，變更檢察官所認之罪名，而適用刑罰。」，最高法院八十八年台非字第三四七
    號判決意旨可資參照。查海洛因係毒品危害防制條例第二條第二項第一款所列之
    第一級毒品，被告甲○○持有海洛因，核被告所為，係犯毒品危害防制條例第十
    一條第一項之持有第一級毒品罪，公訴人認被告前開所為係犯毒品危害防制條例
    第四條第一項之販賣第一級毒品海洛因罪及同條例第五條第一項之意圖販賣而持
    有第一級毒品海洛因罪，尚有誤會，惟因起訴書犯罪事實欄已就被告持有海洛因
    之事實詳予載述，且二者之基本社會事實同一，本院自應予以審理，並逕依刑事
    訴訟法第三百條之規定變更起訴法條，併予敘明。被告甲○○上開持有第一級毒
    品海洛因之犯行，與張維成彼此間互有犯意聯絡及行為分擔，均為共同正犯。被
    告曾於八十九年因賭博案件，經臺灣基隆地方法院判處有期徒刑六月確定，並於
    九十年二月二十六日易科罰金執行完畢，業據其供明在卷，並有台灣高雄地方法
    院檢察署刑案資料查註記錄表、台灣高等法院被告全國前案記錄表在卷可憑，茲
    於執行完畢後五年以內再犯有期徒刑以上之本罪，為累犯，應依刑法第四十七條
    之規定，加重其刑。
四、公訴意旨略以：被告張維成、甲○○共同基於意圖營利之概括犯意，自九十年間
    某日起，迄九十一年四月間止，連續多次在新竹、苗栗、高雄等地及張維成位於
    新竹牛埔路之租賃處所，以每錢一千二百元到一千五百元不等之價格，販賣第一
    級毒品海洛因給吳冠聲與真實姓名年籍均不詳、綽號「呆象」之人及其他不特定
    人，其中與吳冠聲之毒品買賣交易金額至少達三十萬元。嗣九十一年四月十五日
    二十時三十分許，被告張維成、甲○○與某位真實姓名年籍均不詳之男子，共同
    持有第一級毒品海洛因，在高雄市○○區○○路與高速公路口等候遊覽車欲返回
    新竹時，適為警開車巡邏經過，發現被告甲○○形跡可疑，上前盤查，當場從被
    告甲○○隨身攜帶的手提包及香菸盒內各查獲第一級毒品海洛因一包（合計淨重
    三百三十三．二七公克，包裝重二四．０四公克），被告張維成與另一名男子則
    乘機逃逸他去，因認被告甲○○涉犯毒品危害防制條例第四條第一項之販賣第一
    級毒品海洛因罪嫌及同條例第五條第一項之意圖販賣而持有第一級毒品海洛因罪
    嫌云云。
（一）按犯罪事實應依證據認定之，無證據不得推定其犯罪事實；又不能證明被告犯
      罪或其行為不罰者，應諭知無罪之判決；刑事訴訟法第一百五十四條、第三百
      零一條第一項分別定有明文。次按事實之認定，應憑證據，如未能發現相當證
      據，或證據不足以證明，自不能以推測或擬制之方法，以為裁判基礎；又認定
      不利於被告之事實，須依積極證據，苟積極證據不足為不利於被告事實之認定
      時，即應為有利於被告之認定，更不必有何有利之證據；又刑事訴訟上證明之
      資料，無論其為直接或間接證據，均須達於通常一般之人均不致有所懷疑，而
      得確信其為真實之程度，始得據為有罪之認定，若其關於被告是否犯罪之證明
      未能達此程度，而有合理性懷疑之存在，致使無從形成有罪之確信，根據「罪
      證有疑，利於被告」之證據法則，即不得遽為不利被告之認定；此有最高法院
      四十年台上字第八六號、三十年上字第八一六號、七十六年度台上字第四九八
      六號判例意旨可資參照。且「罪疑惟輕」、「無罪推定」原本即為刑事訴訟法
      之大原則，尤其晚近刑事訴訟制度與憲法保障人權思想相結合下，該二原則益
      形重要，此由最高法院於九十年九月四日以九十年度第七次刑事庭會議決議二
      十五年上字第三七０六號判例（該判例之要旨為：審理事實之法院，對於被告
      之犯罪證據，應從各方面詳予調查，以期發現真實，苟非調查之途徑已窮，而
      被告之犯罪嫌疑仍屬不能證明，要難遽為無罪之判斷。）不再援用，亦可見其
      端倪。
（二）訊據被告甲○○堅決否認有何販賣及意圖販賣而持有第一級毒品海洛因之犯行
      ，辯稱：我沒有販賣，也沒有意圖販賣而持有第一級毒品海洛因，更沒有為張
      維成交毒品給買主等語。
（三）經查：
    (1)證人吳冠聲固曾證稱：「就我所知，甲○○有替張維成運輸毒品給買主，甲○
      ○也曾交付毒品給我。」（見證人保護卷第四頁），「甲○○曾在新竹、苗栗
      交界附近替張維成交付我所買的毒品海洛因，向張維成買的次數較多，甲○○
      轉交毒品的次數較少。」（見九十一年度偵字第七七八五號偵查卷九十一年八
      月十三日訊問筆錄），「我曾向張維成買過毒品海洛因，不曾向甲○○買過，
      甲○○與張維成二人是否合夥我不知道，他們二人是朋友，有一次我向張維成
      聯繫要買毒品海洛因，但他叫甲○○拿給我。」等語（見原審囑託臺灣新竹地
      方法院九十一年十月八日訊問證人吳冠聲筆錄），惟被告甲○○否認曾販賣或
      交付毒品海洛因給吳冠聲，而吳冠聲亦僅證稱：「我曾向張維成購買毒品海洛
      因，不曾向甲○○購買毒品，張維成曾叫甲○○轉交毒品給我。」等語，並未
      明確證稱被告如何意圖營利而販賣毒品之事實。且吳冠聲亦證稱不知道被告與
      張維成二人是否共同販賣毒品，嗣後經本院再三傳訊，其因車禍手術住院，無
      法到庭應訊，是尚難僅憑吳冠聲並未具體明確之片面指證，遽認被告有與張維
      成共同販賣或意圖販賣而持有第一級毒品海洛因之犯行。
    (2)經原審囑託臺灣新竹地方法院訊問證人劉永水，其證稱：「我不認識甲○○，
      也沒有向他買過買毒品海洛因，而張維成都是把毒品海洛因送給我，並沒有拿
      錢，且都是他直接交給我的。」等語（見原審囑託臺灣新竹地方法院九十一年
      十月一十四日、十二月三十日訊問證人劉永水筆錄），證人劉永水現另案在台
      灣新竹監獄執行中，經本院於九十二年八月十二日以遠距離訊問證人劉永水，
      其結證稱：「我未曾向張維成買過毒品，但張維成曾透過『阿鴻』免費送毒品
      給我，沒看過甲○○替張維成送過毒品，我到底認識或有否見過甲○○，我不
      清楚，我不認識吳冠聲，也不認識「洪城」，張維成他們來高雄接毒品之事我
      不清楚，對於他們是否找好買主我不清楚，那時我的說法是不確定的。至於警
      訊時，當時我在醫院，意識並不清楚等語（見本院卷第一三一頁至第一三四頁
      ）；另經原審囑託臺灣苗栗地方法院訊問證人林煒棠，其證稱：「我沒有向甲
      ○○買過毒品海洛因，也不知道有何人向甲○○買過毒品海洛因，更不知道有
      他有從事買賣毒品海洛因的事。」等語（見原審囑託臺灣苗栗地方法院九十一
      年十二月三日訊問證人林煒棠筆錄），上開證人劉永水、林煒棠均證稱未曾向
      被告甲○○購買毒品海洛因，自無從證明被告甲○○有販賣或意圖販賣而持有
      第一級毒品海洛因之犯行。
    (3)共犯張維成經本院傳訊均未到庭，然其涉嫌毒品部分，亦經原審法院通緝到案
      後，判處持有第一級毒品有期徒刑二年二月，被訴販賣第一級毒品部分不另為
      無罪之諭知，尚未確定，此有原審法院九十二年度重訴緝字第二號判決一份附
      於本院卷可憑，亦可作為本案之參考，併此敘明。
    (4)綜上所述各情，衡諸上開規定及判例意旨，公訴人所舉對被告甲○○涉嫌販賣
      及意圖販賣而持有第一級毒品海洛因之不利證據，尚未達到通常一般之人均不
      致有所懷疑，得確信其為真實之程度，而有合理之懷疑存在，本院無從形成有
      罪之確信，此外，本院復查無其他積極證據足以證明被告甲○○有何公訴人所
      指販賣及意圖販賣而持有第一級毒品海洛因之犯行，本件既不能證明被告甲○
      ○犯該罪，惟公訴人認此部分與前揭有罪部分有實質上一罪之關係，爰不另為
      被告甲○○此部份無罪之諭知。
五、原審以不能證明被告甲○○有犯販賣第一級毒品及意圖販賣而持有第一級毒品罪
    ，但公訴人認此部分與持有第一級毒品有罪部分有實質上一罪之關係，爰不另為
被告甲○○此部份無罪之諭知，而認被告甲○○僅成立持有第一級毒品罪，因予
    適用刑事訴訟法第三百條，毒品危害防制條例第十一條第一項、第十八條第一項
    前段，刑法第十一條、第二十八條、第四十七條、第三十八條第一項第二款之規
    定，並審酌被告甲○○持有第一級毒品海洛因，加速毒品之氾濫，危害社會治安
    ，且數量高達三百餘公克，倘若上開海洛因流入市面供人施用，將嚴重戕害他人
    身心健康，及其犯罪之動機、目的、智識程度（高中畢業）、所生之危害、犯後
    否認犯行、尚無悔意等一切情狀，量處有期徒刑一年十月，並將扣案之毒品海洛
    因二包（合計淨重三百三十三．二七公克，包裝重二四．０四公克），應依毒品
    危害防制條例第十八條第一項前段之規定沒收銷燬之，至鑑驗耗用之海洛因既已
    滅失，自無庸宣告沒收銷燬；扣案之手提包一只，係共犯張維成所有供其與被告
    甲○○共同藏放持有海洛因所用之物，依刑法第三十八條第一項第二款規定宣告
    沒收；至餅乾盒及香煙盒各一只並未扣案，亦不知所在，自無宣告沒收之必要。
    經核原審認事用法核無違誤，所處之刑亦屬適當。檢察官上訴意旨，以被告甲○
    ○應與張維成共犯販賣第一級毒品及意圖販賣而持有第一級毒品罪，原審未採證
    人吳冠聲於警訊、偵查中以及證人劉永水於警訊中均不利被告甲○○之證詞，僅
    採證人吳冠聲、劉永水事後有利於被告甲○○之證詞，其採證顯有未洽，且應傳
    訊「洪城」、綽號「呆象」之廖榮相到庭訊明等為由，指摘原判決不當云云。然
    證人「洪城」、綽號「呆象」之廖榮相，被告甲○○並不認識，且證人劉永水亦
    不認識「洪城」，而廖榮相之年籍住址，證人劉永水並不知悉，且共犯張維成經
    本院傳訊均未到庭，本院自無從知悉「洪城」、廖榮相之年籍資料以資傳訊，至
    證人吳冠聲則因車禍住院中，經本院多次傳訊而未到庭，證人劉永水經本院以遠
    距離訊問結果，其結證：我未曾向張維成買過毒品，但張維成曾透過「阿鴻」免
    費送毒品給我，沒看過甲○○替張維成送過毒品，我到底認識或有否見過甲○○
    ，我不清楚，我不認識吳冠聲，也不認識「洪城」，張維成他們來高雄接毒品之
    事我不清楚，對於他們是否找好買主我不清楚，那時我的說法是不確定的。至於
    警訊時，當時我在醫院，意識並不清楚等語（見本院卷第一三一頁至第一三四頁
    ），且被告亦否認認識劉永水，可見檢察官上訴，為無理由，應予駁回。被告甲
    ○○上訴意旨，仍執前詞，否認知悉張維成在手提包及香煙盒內藏放有毒品海洛
    因，指摘原判決不當，亦無理由，應予駁回。
據上論斷，應依刑事訴訟法第三百六十八條，判決如主文。
本案經檢察官王登榮到庭執行職務。
中      華      民      國    九十二    年      九      月      十      日
                              臺灣高等法院高雄分院刑事第二庭
                                  審判長法官  林正雄
                                        法官  張意聰
                                        法官  黃壽燕
右正本證明與原本無異。
檢察官如不服本判決應於收受本判決後十日內向本院提出上訴書狀，其未述上訴理
由者，並得於提起上訴後十日內向本院補提理由書狀（均須按他造當事人之人數附繕
本)「切勿逕送上級法院」。
被告不得上訴。
                                      書記官  黃富美
中    華    民    國      九十二      年      九      月        十      日
附錄本判決論罪科刑法條：
毒品危害防制條例第十一條第一項：
  持有第一級毒品者，處三年以下有期徒刑、拘役或新臺幣五萬元以下罰金。


司法院資訊處製作；財團法人民間司法改革基金會備份。
